臺灣彰化地方法院刑事判決　　　　　　 100年度訴字第1392號
公　訴　人　臺灣彰化地方法院檢察署檢察官
被　　　告　黃諺農
上列被告因違反毒品危害防制條例案件，經檢察官經檢察官提起
公訴（100 年度毒偵字第1999號），本院依簡式審判程序判決如
下：
    主  文
黃諺農施用第一級毒品，累犯，處有期徒刑陸月，如易科罰金，
以新臺幣壹仟元折算壹日；又施用第二級毒品，累犯，處有期徒
刑肆月，如易科罰金，以新臺幣壹仟元折算壹日。應執行有期徒
刑捌月，如易科罰金，以新臺幣壹仟元折算壹日。
    犯罪事實及理由
一、犯罪事實：黃諺農前於民國93年間，因施用毒品案件，經本
    院以93年度毒聲字第1068號裁定送勒戒處所觀察、勒戒後，
    認無繼續施用毒品傾向，於94年1 月7 日執行完畢釋放，並
    由臺灣彰化地方法院檢察署檢察官以93年度毒偵字第4509號
    不起訴處分確定；又於上開觀察、勒戒執行完畢釋放後5 年
    內之96年間，因施用毒品案件，經本院以96年度訴字第1401
    號判決處有期徒刑6 月確定，於96年11月27日易科罰金執行
    完畢。再於97年間，因施用毒品案件，經本院以97年度訴字
    第2352號判決，判處有期徒刑7 月、5 月、8 月，定應執行
    有期徒刑1 年5 月確定，於99年1 月25日縮短刑期假釋出監
    ，並於99年5 月7 日保護管束期滿，假釋未經撤銷視為已執
    行完畢。詎仍不知悔改，復基於施用第一級毒品海洛因之犯
    意，於100 年7 月20日上午8 、9 時許，在其停放在彰化縣
    北斗鎮○○街20號居所外路邊之汽車上，以將第一級毒品海
    洛因置於針筒內摻水後注射手臂血管之方式，施用第一級毒
    品海洛因1 次；另又基於施用第二級毒品甲基安非他命之犯
    意，於同日上開施用第一級毒品海洛因約20分鐘後，於同上
    處所內，以將甲基安非他命置於玻璃球內燒烤後吸食煙霧之
    方式，施用第二級毒品甲基安非他命1 次。嗣於100 年7 月
    22日晚間11時30分許，黃諺農騎乘機車途經彰化縣北斗鎮○
    ○路，因未戴安全帽為警攔查，於未被有偵查犯罪職權之機
    關或公務員發覺本次之施用毒品犯行前，即主動向員警供承
    本案之施用毒品犯行，自首而接受裁判，並同意由員警採集
    其尿液送驗，檢驗結果確呈甲基安非他命及嗎啡陽性反應，
    始悉上情。
二、訊據被告黃諺農對於上揭時、地施用第一級毒品海洛因、第
    二級毒品甲基安非他命及如何經警查獲之事實均坦承不諱，
    而被告於100 年7 月22日為警所採集之尿液經送詮昕科技股
    份有限公司鑑驗，確呈甲基安非他命及嗎啡陽性反應，有該
    公司100 年8 月5 日濫用藥物檢驗報告、採尿同意書、應受
    尿液採驗人尿液檢體採集送驗紀錄表（見偵卷第17至19頁）
    在卷可稽，該公司係以EIA 酵素免疫分析法、GC/MS 氣相層
    析質譜儀法為初步、確認檢驗，其結果信而有徵，足為本院
    判斷之依據，堪認被告前開任意性自白與事實相符。本件事
    證明確，被告犯行堪以認定，應予依法論科。
三、核被告黃諺農所為，係犯毒品危害防制條例第10條第1 項之
    施用第一級毒品罪及同條例第10條第2 項之施用第二級毒品
    罪。被告為供施用而持有第一級毒品海洛因、第二級毒品甲
    基安非他命之低度行為，各為施用之高度行為所吸收，均不
    另論罪。被告所犯上開二罪，犯意各別，行為不同，應分論
    併罰。又被告有前述犯罪事實部分所載前科執行情形，此有
    臺灣高等法院被告前案紀錄表1 份在卷可佐，其於前案有期
    徒刑執行完畢後，5 年以內故意再犯本件有期徒刑以上之罪
    ，均為累犯，均應依法加重其刑。再被告之施用毒品犯行，
    於犯罪後未被有偵查犯罪職權之機關或公務員發覺前，即主
    動向詢問員警供承本案二次施用毒品之犯行，自首而接受裁
    判，業據被告供陳明確（參卷內被告之警詢筆錄及彰化縣警
    察局北斗分局刑事案件報告書），爰均依刑法第62條前段規
    定減輕其刑，並均依法先加後減之。爰審酌被告曾經觀察、
    勒戒，仍無法戒除，復又觸犯施用毒品犯行，然被告係傷害
    自身健康，且犯後自首並坦承犯行，態度尚稱良好，參酌公
    訴人請求本院從輕量刑等一切情狀，分別量處如主文所示之
    刑，併定其應執行之刑，且均諭知易科罰金之折算標準，以
    資懲儆。
四、如不服本件判決，得自收受送達之日起10日內，向本院提起
    上訴。
據上論斷，依刑事訴訟法第273 條之1 第1 項、第299 條第1 項
前段、第310 條之2 、第454 條第1 項，毒品危害防制條例第10
條第1 項、第2 項，刑法第11條、第47條第1 項、第62條前段、
第51條第5 款、第41條第1 項前段、第8 項，判決如主文。
本案經檢察官葉柏岳到庭執行職務。
中    華    民    國   100    年    12    月    19    日
                  刑事第五庭          法  官  陳德池
以上正本證明與原本無異。
如不服本判決應於收受判決後10日內向本院提出上訴書狀，並應
敘述具體理由；其未敘述上訴理由者，應於上訴期間屆滿後20日
內向本院補提理由書（均須按他造當事人之人數附繕本）「切勿
逕送上級法院」。
中    華    民    國   100    年    12    月    19    日
                                      書記官  黃國源
附錄論罪科刑法條全文：
毒品危害防制條例第10條：
施用第一級毒品者，處6 月以上5 年以下有期徒刑。
施用第二級毒品者，處3 年以下有期徒刑。